臺灣高等法院臺南分院刑事判決　　　　 96年度上易字第642號
上　訴　人
即　被　告　甲○○
上列上訴人因竊盜案件，不服臺灣臺南地方法院九十六年度易字
第六八四號中華民國九十六年八月二十三日第一審判決（起訴案
號：臺灣臺南地方法院檢察署九十六年度偵字第五五七六號），
提起上訴，本院判決如下：
    主  文
上訴駁回。
    事  實
一、甲○○前曾因竊盜案件經判處罪刑確定，一部執行後於民國
    九十五年六月十九日假釋出獄，在假釋期間仍不思悔悟，復
    意圖為自己不法之所有，於九十六年三月二十三日二十時四
    十分許，在臺南市○○區○○路一二五號署立臺南醫院前機
    車停車區，持其所有客觀上足以傷害人之身體，可供作兇器
    使用之六角型扳手一支，著手竊取李秀嬅所有，停放該處之
    車牌9GY－660號重型機車，惟正以扳手轉動機車之磁石鑰匙
    孔保險蓋時，即遭巡邏員警林主日發現並當場逮捕，而未得
    逞，經警在其身上扣得六角型扳手一支、萬能鑰匙六支及紅
    色手電筒一把。
二、案經臺南市警察局第二分局報請臺灣臺南地方法院檢察署檢
    察官偵查起訴。
    理  由
甲、程序部分：
一、按刑事訴訟法第三百七十一條規定「被告合法傳喚，無正當
    之理由不到庭者，得不待其陳述，逕行判決。」，本件被告
    既經依其陳報上訴之住所合法傳喚，無正當理由而不到庭，
    爰不待其陳述，逕行判決，合先敘明。
二、按被告以外之人於審判外之陳述，雖不符前四條之規定，而
    經當事人於審判程序同意作為證據，法院審酌該言詞陳述或
    書面陳述作成時之情況，認為適當者，亦得為證據。當事人
    、代理人或辯護人於法院調查證據時，知有第一百五十九條
    第一項不得為證據之情形，而未於言詞辯論終結前聲明異議
    者，視為有前項之同意，刑事訴訟法第一百五十九條之五定
    有明文。查本件檢察官所舉所有書面及言詞陳述之證據能力
    ，經原審於準備程序及言詞辯論時提示被告，未據聲明異議
    ，且迄本院言詞辯論終結前亦未到庭聲明異議，本院審酌該
    供述證據之取得過程並無瑕疵，與本案待證事實間復具有相
    當之關聯性，以之為本案證據尚無不當，自得採為證據，先
    予敘明。
乙、實體部分：
一、被告於本院準備程序及言詞辯論期日均未到庭為任何陳述，
    惟據其於原審之供述，則否認有竊取機車之犯行，辯稱：伊
    當時有想要竊取機車，但考量尚在假釋中，故未著手即行離
    去，且該機車鑰匙孔並無被破壞之痕跡云云。經查，案發當
    時，被告坐在機車上，一手拿行動電話講話，另一手拿扳手
    工具轉動機車鑰匙孔保險蓋，動作很明顯，見警員上前，隨
    即用力拔出扳手離開等情，已據當場查獲被告之員警即證人
    林主日於檢察官偵查及原審審理中結證明確（見偵查卷第十
    二頁及原審卷第三八頁），並有卷附警員值勤報告書及被告
    用以行竊之六角型扳手一支、萬能鑰匙六支扣案可資佐證，
    事證甚明。倘被告無竊盜之行為，自無庸畏懼員警接近而迅
    速離開，況以工具開啟鑰匙孔，亦未必會留下破壞痕跡，被
    告辯稱其尚未著手於竊盜行為，顯係卸責之詞，委無可採。
    該扣案之六角型扳手為鋼鐵製品，有照片附卷可考，如持以
    攻擊人體，足以造成嚴重傷害，客觀上顯可供作兇器使用，
    本件事證明確，被告犯行足堪認定，應依法論科。
二、核被告所為，係犯刑法第三百二十一條第二項、第一項第三
    款之攜帶兇器竊盜未遂罪。被告已著手於竊盜犯罪行為之實
    行，因當場為警查獲而不遂，為未遂犯，爰依法減輕其刑。
    又犯罪在九十六年四月二十四日以前者，除另有規定外，經
    判處有期徒刑、拘役或罰金者，減其刑期或金額二分之一。
    應減刑之罪，未經判決確定者，於裁判時，減其宣告刑，並
    於判決主文同時諭知其宣告刑及得減之刑，中華民國九十六
    年罪犯減刑條例第二條第一項第三款、第七條分別定有明文
    。本件被告犯罪之時間在九十六年四月二十四日以前，合於
    減刑條件，依前揭規定應於裁判時併減其宣告刑。
三、原判決以被告罪證明確，因予適用刑法第三百二十一條第二
    項、第一項第三款，第二十五條第二項、第四十一條第一項
    前段、第三十八第一項第二款，中華民國九十六年罪犯減刑
    條例第二條第一項第三款、第七條等規定，併敘明審酌被告
    前已曾因竊盜案件入監服刑及強制工作，猶不思憑己力賺取
    金錢，於假釋中再度竊取他人財物，雖未得逞，惟已對社會
    治安造成危害，且事後否認犯行，毫無悔意，犯後態度不佳
    等一切情狀，量處有期徒刑八月，減為有期徒刑四月，並諭
    知易科罰金之折算標準。復以扣案之六角型扳手一支及萬能
    鑰匙六支，為被告所有供本件犯罪所用或預備使用之物，業
    據其供承在卷，應予宣告沒收；至於扣案之紅色手電筒一把
    ，雖係被告所有，然被告陳稱並非供本件犯罪所用之物，且
    查亦無證據證明係供本件犯罪之用，不予宣告沒收。
四、本院經核，原判決認事用法，均無違誤，量刑亦稱妥適。被
    告上訴意旨，猶執陳詞否認犯罪，為無理由，應予駁回。
據上論結，應依刑事訴訟法第三百七十一條、第三百六十八條，
判決如主文。
本案經檢察官范文豪到庭執行職務。
中　　華　　民　　國　　96　　年　　12　　月　　12　　日
                  刑事第六庭    審判長法　官  蔡崇義
                                      法　官  曾文欣
                                      法　官  杭起鶴
以上正本證明與原本無異。
不得上訴。
　　　　　　　　　　　　　　　　　　　書記官  魏安里
中　　華　　民　　國　　96　　年　　12　　月　　12　　日
附錄：本判決論罪科刑法條：
刑法第三百二十一條：
犯竊盜罪而有左列情形之一者，處六月以上、五年以下有期徒刑
：
一、於夜間侵入住宅或有人居住之建築物、船艦或隱匿其內而犯
    之者。
二、毀越門扇、牆垣或其他安全設備而犯之者。
三、攜帶兇器而犯之者。
四、結夥三人以上而犯之者。
五、乘火災、水災或其他災害之際而犯之者。
六、在車站或埠頭而犯之者。
前項之未遂犯罰之。
